【裁判字號】    99,台上,7654
【裁判日期】    991209
【裁判案由】    妨害性自主
【裁判全文】
最高法院刑事判決            九十九年度台上字第七六五四號
上  訴  人  台灣高等法院檢察署檢察官  
被      告  林建豪
上列上訴人因被告妨害性自主案件，不服台灣高等法院中華民國
九十八年七月三十日第二審判決（九十八年度上訴字第二００三
號，起訴案號：台灣板橋地方法院檢察署九十七年度偵字第一八
五九三號），提起上訴，本院判決如下：
    主  文
原判決撤銷，發回台灣高等法院。
    理  由
本件原判決以公訴意旨略以：被告林建豪基於接續犯意，自民國
九十七年五月五日起至同年月十七日止，在台中地區，與十四歲
以上未滿十六歲之被害人Ａ女（姓名、年籍詳卷）為性交行為多
次。因認被告涉犯刑法第二百二十七條第三項之罪嫌云云。惟經
審理結果，認不能證明被告犯罪，因而維持第一審諭知被告無罪
之判決，駁回檢察官之第二審上訴；固非無見。
惟查：(一)、客觀上為法院認定犯罪事實及適用法律基礎之證據，
雖已調查而其內容尚未明瞭者，即與未經調查無異，如遽行判決
，仍屬應於審判期日調查之證據未予調查之違法。原判決理由說
明：依卷附行動電話通聯紀錄顯示，Ａ女○○○○○○○○○○
號行動電話於九十七年五月五日至十七日多次主動發話或傳簡訊
予Ａ女之母，且發受基地台位置均在台北縣蘆洲市、永和市及台
北市士林區等地區，足徵Ａ女於該段期間，非但未遺失手機，亦
未離開台北縣市與被告相偕南下台中等詞，而為被告有利之判斷
。然查，Ａ女○○○○○○○○○○號行動電話雙向通聯紀錄顯
示，自九十七年五月五日五時五十五分Ａ女之母撥打行動電話尋
找Ａ女時起至五月十七日二十三時五十二分Ａ女自行返家前止，
Ａ女之行動電話全部均為「受叫號碼」，並無任何一筆為「主叫
電話」之紀錄。通聯之秒數為「０」顯示Ａ女未接聽電話或未開
機，通聯秒數為「一」秒係「主叫電話」傳簡訊予「受叫電話」
（見一審卷第四三至五四頁）。上開紀錄如若無訛，該段期間，
Ａ女之行動電話俱無主動撥打之主叫紀錄，係由Ａ女之母或他人
撥打或傳簡訊予Ａ女，而Ａ女均無接聽紀錄。原判決理由謂Ａ女
主動發話或傳簡訊予其母，即與上開行動電話雙向通聯紀錄不符
。又Ａ女之母以○○○○○○○○○○號行動電話（主叫電話）
發話予Ａ女之○○○○○○○○○○號行動電話（受叫電話）之
通聯紀錄，因Ａ女未接聽或未開機，故通話秒數均為「０」秒，
則起始／終止之基地台顯示「台北縣蘆洲市」，究為Ａ女之母手
機發射訊號之基地台，抑或為未接聽電話之Ａ女手機所在基地台
？要非毫無疑義。原判決未予釐清辨明，即遽認該通聯紀錄所顯
示基地台係Ａ女行動電話所在基地台，洵有調查職責未盡之違誤
。(二)、證人或告訴人之陳述有部分前後不符，或相互間有所歧異
時，究竟何者為可採，法院仍得依其自由心證予以斟酌，若其基
本事實之陳述與真實性無礙時，仍非不得採信，非謂一有不符或
矛盾，即應認其全部均為不可採。Ａ女始終證稱被告有與其發生
性關係，且對被告九十七年五月五日自台北南下至台中之行程知
之甚詳。而原判決亦認依被告通聯記錄，顯示其於Ａ女離家當日
前數小時，確有多通出現在Ａ女住家附近之通話記錄，甚且被告
同日稍後之基地台位置，亦如Ａ女警詢所證述，該基地台之位置
係在圓山捷運站附近（見原判決第三頁，理由五之(一)）。原判決
徒以Ａ女所為陳述偶有不一，即遽認其指訴全不可採，殊違論理
法則。又證人林○波於第一審法院審理時，係證稱「（九十七年
五月七日林建豪有無到彰化縣或雲林縣做工？）我不知道，因為
我認識林建豪已經是九十七年五月中旬的事情了」、「（工作是
從何時開始？）好像是九十七年六月初。（九十七年五月五日至
九十七年五月十七日，有無在六輕工作？）沒有。」（見一審卷
第一一二頁）；原判決理由五之(三)卻以林○波於非本案發生時間
與被告工作之經驗，資為被告不在場之有利憑據，同屬可議。再
證人林○重於第一審固證稱：九十七年五月間被告曾至雲林找伊
，與伊一起去莿桐鄉噴灑農藥約一星期，未見被告帶女性前往，
亦未離開莿桐等詞（見一審卷第一一四、一一五頁）。而觀諸被
告持用之○○○○○○○○○○號行動電話通聯紀錄，僅九十七
年五月七日上午十時四十五分至同日十六時三十三分、同年五月
八日中午十二時十三分至十四時二十六分，其行動電話基地台位
置在雲林縣莿桐鄉、斗六市、林內鄉，其餘案發期間均無基地台
位置在雲林縣莿桐鄉、斗六市等地紀錄（見偵卷第六四至七四頁
），且林○重僅泛稱被告於九十七年五月間曾至雲林找伊，並未
確切證稱被告於莿桐鄉噴灑農藥期間，係九十七年五月七日至十
七日之案發期間。原判決逕以上開片段證據資料，採為認定被告
案發時不在現場之證明，併嫌速斷，而屬難昭折服。檢察官上訴
意旨執以指摘原判決違背法令，尚非全無理由，應認原判決有撤
銷發回更審之原因。
據上論結，應依刑事訴訟法第三百九十七條、第四百零一條，判
決如主文。
中    華    民    國  九十九  年   十二   月    九    日
                      最高法院刑事第七庭
                          審判長法官  洪  文  章  
                                法官  王  居  財  
                                法官  郭  毓  洲  
                                法官  黃  梅  月  
                                法官  沈  揚  仁  
本件正本證明與原本無異
                                      書  記  官  
中    華    民    國  九十九  年   十二   月   十三   日
                                                      Ｖ

司法院資訊處製作；財團法人民間司法改革基金會備份。
